【裁判字號】    89,基勞簡,1
【裁判日期】    890317
【裁判案由】    確認僱傭關係存在
【裁判全文】
臺灣基隆地方法院民事宣示判決筆錄  八十九年基勞簡字第一號
    原      告  乙○○
    被      告  甲○○
    訴訟代理人  謝佳伯律師
右當事人間八十九年度基勞簡字第一號確認僱傭關係存在事件於中華民國八十九年三
月十七日下午四時Ｏ分在本院民事第九法庭公開宣示判決出席職員如左：
      法      官  王翠芬
      法院書記官  陳淑慧
      通      譯  劉春生
朗讀案由兩造均未到
法官朗讀主文宣示判決，並諭知將判決主文、所裁判之訴訟標的及其理由要領，記載
於後：
    主      文
原告之訴駁回。
訴訟費用由原告負擔。
    訴訟標的及理由要領
一、原告訴之聲明：被告應給付原告新台幣（下同）十一萬八千一百五十五元，及自
    起訴狀繕本送達之翌日起至清償日止按年息百分之五計算之利息。
二、原告之陳述：
（一）原告自民國八十七年間起，受僱於被告，擔任貨櫃車駕駛員。
（二）原告於八十九年九月間，在駕駛貨櫃車欲前往貨櫃場領取貨櫃時，不慎將停放
      於貨櫃車左方之貨櫃空板架橫桿撞壞，嗣於同年十一月原告領取薪資時，發覺
      被告扣除薪俸八千五百元充為給付撞壞板架之修理費，原告不服，要求被告應
      提出修理明細表，被告並未置理，而產生嫌隙。
（三）八十八年十月十一日原告下班前，將被告交付保管之貨櫃車用無線電話機取下
      ，放置於自用小客車內，欲攜回家保管，然原告守衛室填寫當日下班之停車單
      ，返回自用小客車時，發覺無線電不見蹤影，故前往台北縣汐止鎮長安派出所
      報案，並經聯絡被告到派出所後，始知無線電為被告取走，詎料被告因此惱羞
      成怒，當即叫原告明天不用上班了。
（四）原告並無違反任何違反勞動基準法之行為，被告終止本件僱傭契約顯然違法，
      為此請求被告資遣費，六萬五千四百六十六元。因原告自八十七年七月間起受
      僱於被告迄至八十八年十一月止，共計十六個月，依法計算原告離職前六個月
      八十八年四月份薪資五萬零六百二十五元，同年五月份四萬八千零八十八元，
      同年六月份之薪資四萬五千六百七十五元，七月份四萬八千三百三十八元，八
      月份五萬二千四百元，九月份四萬九千四百七十五元，經計算平均工資為每月
      四萬九千一百元，而資遣費計算基數應將平均薪資除以十二個月，再乘以工作
      年資十六個月，為六萬五千四百六十六元。
（五）原告自八十七年七月上班至八十八年十一月，共計十六個月，被告均未依勞動
      基準法第三十八條規定給予原告特別休假七日，應休而未休之工資為每月平均
      薪資四萬九千一百元除以三十，得出每日平均薪資為一千六百三十七元，乘以
      未休之特休假七日，應發給薪資一萬一千四百五十六元。
（六）被告未經預告終止勞僱關係，依據勞動基準法第十六條第一項第二款規定，應
      給付預告薪資二十天，即以前揭每日平均薪資一千六百三十七元乘以二十天，
      被告應給付之薪資為三萬二千七百三十三元。
（七）綜前所述，被告應給付原告十一萬八千一百五十五元，及遲延利息。
（八）證據：提出行照影本、調解申請書、調解紀錄、存證信函（以上均為一份）、
      薪資袋八只為證。
三、被告陳述：被告係因原告明知無線電機具並非被告所取走，竟仍到派出所報案誣
    指被告搶奪其無線電機具，係經警員通知被告到警局說明，才查知乃為勞資爭議
    ，並非搶奪案件，原告此行為顯然構成勞動基準法第十二條第一項第二款之對雇
    主有重大侮辱行為之事由，被告合法解雇，原告不經預告即可終止系爭僱傭契約
    ，且無庸發給資遣費，另原告所稱之未放特休假部分，未經舉證，應無可信。並
    提出證人張志強、陶文忠、金素香、余光庭、莊基立等人為證，及提出估價單、
    行車日報表、錄音帶及其譯文、理賠申請書、工作單、通告等物為證。
四、得心證之理由：
（一）按勞動基準法第十七條規定，勞工得請求雇主給付資遣費，限於雇主依據同法
      第十一條或第十三條但書規定終止勞動契約之情形。而被告固不否認終止與原
      告間之勞動契約，惟抗辯係依據同法第十二條第一項第二款之規定，認原告有
      對被告重大侮辱行為而終止系爭勞動契約。經查，被告辯稱原告到派出所報案
      指述被告搶奪其無線電設備，此經證人即受理報案之警員張志強到院供述綦詳
      ，而原告亦明知該無線電設備，為被告所僱佣之會計金素香取走，顯然被告並
      無搶奪犯行，此亦有證人金素香、余光庭、莊基立到院陳述在卷，則原告到警
      察局誣指被告涉嫌刑事案件搶奪，並經被告到警局向警員說明，顯然已對被告
      構成重大侮辱，要無可疑，是以被告依據原告此重大侮辱行為，當場於警察局
      對原告終止勞動契約，於法有據，系爭勞動契約應已終止，首堪認定。而被告
      係依據勞動基準法第十二條之規定終止勞動契約，顯不符合前揭原告得請求資
      遣費之終止事由，原告此部分之請求，於法無據，應予駁回。
（二）次按勞動基準法第十八條規定「有左列情形之一者，勞工不得向雇主請求加發
      預告期間工資及資遣費：一、依第十二條或第十五條規定終止勞動契約者。二
      、定期勞動契約期滿離職者。」，承前所述被告係依據同法第十二條規定終止
      勞動契約，原告亦不得請求被告給付預告工資。
（三）另原告主張被告未給予特別休假部分，均未舉證證明，無足認定，應予駁回。
（四）原告主張被告應將扣抵充為板架修理費之八千五百元返還原告，但查原告於訴
      狀中自陳該板架係因其不慎撞毀，顯然其對該物之毀損具有過失，應負損害賠
      償責任。惟原告另以被告曾給付其安全獎金，嗣後取消顯然可推知被告欲自行
      負擔員工因侵權行為之損害額為主張。被告固不否認曾於八十七年十、十一月
      間給付原告安全獎金，但此係獎勵原告當時駕駛之貨櫃車較為老舊之目的，嗣
      後原告回復駕駛其他正常車輛，當然取消獎金，該獎金之發給，顯與原告應負
      之損害賠償責任無關。而原告復無法舉證被告曾承諾要免除其損害賠償責任，
      而該修理板架費用，業據證人陶文忠到院證述屬實，則原告請求被告返還此部
      分薪資應無理由。
（五）綜上所述，原告之請求均無理由，應予駁回。
中      華      民      國    八十九    年     三       月      十七    日
~B臺灣基隆地方法院基隆簡易庭
~B        法院書記官  陳淑慧
~B        法      官  王翠芬
右為正本係照原本作成。
本筆錄正本之送達，與判決正本之送達，有同一效力。
對於本件判決如有不服，應於收受送達後二十日內向本院提出上訴書狀，上訴於本院
合議庭，並按他造當事人之人數附具繕本。
中      華      民      國    八十九    年     三       月      二十一   日
~B        法院書記官  陳淑慧


司法院資訊處製作；財團法人民間司法改革基金會備份。
